Inventaris van de verzameling binnenlandse kaarten Hingman, eerste en tweede supplement, 1529-1813 (1951)
Nationaal Archief, Den Haag
- Tweede supplement Hingman (4.VTHR inv.nrs. 1 t/m 713D)
  - Schetskaartje van Amstelland., 19de eeuw; 508; Manuscript Afmetingen 28 x 45 cm
  - Ontwerp van uitmaling van het water van de ringvaart der droogmakerij van de Haarlemmermeer en het IJ bij Halfweg, door middel van windmolens., 1846; 509; Manuscript Afmetingen 37.5 x 50 cm
  - Kaart van de polders in het hoogheemraadschap van Rijnland en van Woerden, alsmede van het zuidelijk gedeelte van de toen nog niet drooggemaakte Haarlemmermeer met aanwijzing van daarin verrichte peilingen., 19de eeuw; 510; Manuscript Afmetingen 58 x 79 cm
  - Kaart van de mond van de Nieuwe Meer bij de palen met het Leidse Wapen met aanduiding van aldaar verrichte peilingen en grondboringen in Maart 1811., 511; Manuscript Afmetingen 49 x 68 cm
  - Kaart van een gedeelte der gemaakte en nog te maken paalwerken langs de zuidelijke oever van de Haarlemmermeer, tussen de vaart van Leimuiden en die van Kloppenburg., 1770; 512; Manuscript Afmetingen 32 x 65 cm
  - Kaart van de kust tussen de Oosterender Sluis en het Nieuwe Schild op het eiland Texel, ter aanwijzing van een ontworpen ligplaats voor vissersvaartuigen., 1836; 513; Manuscript Afmetingen 43 x 61 cm
    Vervaardigd door J.G. van Gendt.
  - "Nieuwe kaart van de Ambagts Heerlykheden der stad Amsterdam in Rynland, Kennemerland en Amstelland ... ", 18de eeuw; 514; Afmetingen 33 x 42 cm
  - "Nieuwe kaart van 't Baljuwschap van Kennemerland met de Bannen van Westsaanen, Assendelft, Heemskerk, Wyk aan Duyn, Velsen en Spaarwoude ... "., 17de eeuw; 515; Afmetingen 45 x 57 cm
    Uitgave Wed. Nic. Visscher- P. Schenk Jr
  - "Nieuwe kaart van het Departement van Texel verdeeld in VII Rinqen "., Begin 19de eeuw; 516; Afmetingen 30 x 22 cm
    Delineavit C. Coven Sculpsit C. van Baarsel
    Uitgever Mortier, Covens en Zn
  - "Beemsterlants Caerte "., 18de eeuw; 517; Afmetingen 18 x 23 cm
  - Kaart van het noordoostelijk deel van de Haarlemmermeer aan de aangrenzende polders., 18de eeuw; 518; Afmetingen 55.5 x 37 cm
    Het betreft blad 1 van de meerbladige Nieuwe kaart van den Lande van Utrecht door Bernard de Roy.
  - "Kaart van de droogmaking van het Haarlemmer Meer en van de daaraan grenzende polders en gemeenten"., 1842; 519A-519B; Gedrukt wed. A. Koning en J.F. Brugman Afmetingen 69 x 126 cm
    Vervaardigd door P. Kock en J.A. Beyerinck. Sculpsit Hs en DI. Veelwaard Jr.
    - Noordelijk deel, 519B
    - Zuidelijk deel, met bijkaartje "Algemeene kaart van de Droogmaking van het Haarlemmer Meer met de drie uitwateringen van Rijnland", 519A
  - Kaart van het hoogheemraadschap der zeeweringen van de Hondsbos en duinen te Petten., 1730; 520; Sculpsit Hendrik de Leth Afmetingen 62 x 87 cm
    Vervaardigd door J. Spruytenburgh
  - Kaart van Noord-Holland, een gedeelte van Vriesland, Texel, Vlieland en Ter Schelling behoorende tot de Landing der Engelschen en Russen in den jaare 1799., ca. 1799; 521; Afmetingen 60 x 41 cm
  - "Kaart van een gedeelte der Zuiderzee strekkende langs de Polders de Wieringe Waard en de Zijpe tot aan het Nieuwe Diep, waarop is gesteld het Project tot omdijking en bepoldering van een gedeelte van het zoogenaamde Balgzand, 1844"., 522; Afmetingen 49 x 58.5 cm
    Delineavit en lith. H.P. Eskes Gedrukt R. de Vries
  - Staat van de gemiddelde waterstanden in het IJ, opgemaakt uit de registers van het waterkantoor te Amsterdam over de jaren 1701-1749 en 1766-1770., 523; Afmetingen 62 x 28 cm
    Vervaardigd door D. v. A.
  - Meteorologische waarnemingen, 18e eeuw; 524A-524B
    - Overzicht van de windrichtingen, waargenomen aan het waterkantoor te Amsterdam in de jaren 1701-1715, 1734-1748 en 1766-1780., 524A; 2 stukken Afmetingen 54 x 49 cm
    - "Aantekening der Winden, welken in ieder half etmaal 't meest gewaaid hebben te Amsterdam ... " in de jaren 1701-1770., 524B; Afmetingen 20 x 63 cm
  - Kaart van de Hollandsche IJsel, behorende tot de memorie van de inspecteur generaal J. Blanken Jz, betreffende de verbetering van die rivier voor de scheepvaart, de afwatering der aanliggende polders en de verversing van het water in de Amstel., 1827; 525; Manuscript Afmetingen 98 x 67 cm
    Ook beschreven in Collectie Blanken toegang 4.BLF, inventarisnr. 207
  - Tekening van de horizontale en loodrechte gesteldheid van de Hollandsche IJsel., 19de eeuw; 526; Manuscript Afmetingen 50.5 x 140 cm
  - Kaart van de grenzen tussen Nederland en Pruisen, met aanwijzing van de geplaatste grenspalen., Omstreeks 1835; 527; 8 stukken op verschillende schalen en van verschillende grootte Calque Manuscript
  - "Nieuwe kaart der Departementen van Holland met de juiste Post- en andere Wegen aangewezen voor Reizigers.", Begin 19de eeuw; 528; Afmetingen 40 x 51 cm
    Vervaardigd door W.C. van Baarsel Uitgever E. Maaskamp
  - "Belgica Foederata, complectens septem Provincias ... "., 18de eeuw; 529; Afmetingen 46 x 58 cm
    Uitgever Gerardus en Leonardus Valk
  - "De Groote Hollandse Stedenwijzer ... " Afstandskaart van het Koninkrijk Holland., Omstreeks 1810; 530; Afmetingen 45.5 x 54 cm
    Vervaardigd door J. de Lat Uitgever E. Maaskamp
  - "Driehoeks meetingen der Bataafsche Republiek"., Begin 19de eeuw; 531; Afmetingen 31 x 38 cm
  - "ltineraire kaart van het Koningrijk der Nederlanden, tot opheldering des Afstands wijzers, vervaardigd aan het Topographisch Bureau. 1818.", 532; Afmetingen 43 x 36 cm
  - "Kaart van het Koningrijk der Nederlanden. Aantoonende de wijze, waarop en de plaatsen waarheen op 1 Januari 1857 briefpakketten worden verzonden of briefbestelling wordt verrigt op kosten van 's Rijks schatkist ... "., 533; Afmetingen 60 x 60 cm
    Vervaardigd door S. Gille Heringa Lithograaf A.J. Bogaerts
    Uitgever: J.G. en W. Altorfeer
  - Profielen van de Oude Drechterlandsche Zeedijk., 19de eeuw; 534; Manuscript Afmetingen 55 x 38 cm
  - Profielen van de zeedijk der vier Noorder Koggen tussen Aartswoud en Medemblik., 19de eeuw; 535; Manuscript Afmetingen 38 x 55 cm
  - Tekening van de dijk van de Koningsoordpolder onder Dinteloord, met ontwerp van een aan te leggen driehoekige dam tot afleiding der stromen en aanslibbing van grond., 1761; 536; Manuscript Afmetingen 19 x 49.5 cm
    Vervaardigd door A. Kuyck.
  - Kaart van het strand tussen het Tulkes hoofd en het Westkappelsche hoofd., 18de eeuw; 537; Manuscript Afmetingen 32.5 x 43.5 cm
    Vervaardigd door F. de Wagemaker Hz.
  - Schets van de triangulatie tot bepaling van de oevers van en nabij de oostpunt van het eiland Rozenburg., Juli 1863; 538; Manuscript Afmetingen 22 x 50 cm
  - Schets van een ontworpen kade tot afwering der schadelijke watervloeden voor de stad en het eiland Tholen., 1809; 539; Manuscript Afmetingen 17.5 x 29 cm
  - Schets van een staketsel tot bescherming der duinen in de Zoutenhaart aan de -noordzijde van het eiland Schouwen., Begin 19de eeuw; 540; Manuscript Afmetingen 20.5 x 33 cm
  - Profielen van de grondslag van de ontworpen inlaagdijk aan de noordoosthoek van Vlieland., Z.j. (ca. 1857); 541A-541B; 2 exemplaren Manuscript Afmetingen 22 x 45 cm
    - Blad 1, 541A
    - Blad 2, 541B
  - Schets van een gedeelte van de noordoosthoek van het eiland Vlieland, ter aanwijzing van de raailijn van de ontworpen inlaag-dijk., Z.j. (ca. 1857); 542A-542B; 2 exemplaren. Manuscript Afmetingen 28 x 22 cm
    - Blad 1, 542A
    - Blad 2, 542B
  - Profiel van de dijkverbetering voor de Groninger dijken ten noord-westen en zuid-oosten van Delfzijl., Z.j. (ca. 1807); 543; Manuscript Afmetingen 28 x 44 cm
  - Kaart van Delflands kust tussen het Monstersche slag en Scheveningen, overgelegd bij het ontwerp tot vermeerdering der zeeweringen van de inspecteur-generaal van de Waterstaat van 4 Aug. 1825., 544; Manuscript Afmetingen 28.5 x 190 cm
  - Profiel van de zeedijk van Schoondorpe op het eiland Tholen ingestort op 26 Oct. 1804, met de voorlopige herstelling van die dijk, behorende bij het rapport gedaan aan de Departementale rekenkamer van Zeeland de 15de November 1804., 545; Manuscript Afmetingen 28 x 71 cm
  - Profielen van de Spaarndammerdijk tussen Spaarndam en Sloterdijk gemeten bij iedere nummerpaal. 16 en 17 December 1803., 546; Manuscript Afmetingen 47 x 37 cm
  - Profielen van de zeedijk der vier Noorder Koggen., 19de eeuw; 547; Manuscript Afmetingen 44 x 81 cm
  - Profielen van de Heldersche zeewering bij paal no. 77 en paal no. 126. Kopie., 1865; 548; Manuscript Afmetingen 23.5 x 58 cm
    Vervaardigd door Conrad
  - Profielen van de Heldersche zeewering in raai no. 98, 19 en 63., 19de eeuw; 549; Manuscript Afmetingen 29.5 x 89 cm
  - Situatie en profiel van de Hondsbossche zeewering., Z.j. (ca. 1880); 550; Manuscript Afmetingen 20.5 x 96 cm
  - Kaart van de Heldersche zeewering, opgemeten tussen Juni en December 1832., 551; Manuscript Afmetingen 65 x 240 cm
    Vervaardigd door P.F. Grinwis Kopie?
  - Staat van de peilingen verricht in Mei en Juni 1807 aan de punt van Flauwers nolle en midden voor de Heerekeet op het eiland Schouwen., 552; Manuscript Afmetingen 60.5 x 98 cm
  - "Kaart van de Rijks-Pettemer zeewering", naar terrein opnemingen van de hoofdopzichter H.G.Th. Mann en de opzichter P. Bakker., 1888; 553; Lithograaf Tresling en Co Afmetingen 44.5 x 124 cm
    Vervaardigd door J.W. Welcker.
  - "Kaart van de Heldersche zeewering, met aanduiding van de raaijen, waarin de jaarlijksche peilingen worden verrigt. 1886"., 554; Lithograaf Tresling en Co Afmetingen 64.5- 230 cm
    Vervaardigd door Naar aanwijzingen van J.W. Welcker door L. Kool.
  - "Proffiel van de Westfrieslandtsche zeedyk voor de Noorder Coggen"., 18de eeuw; 555; Afmetingen 24 x 33 cm
    Vervaardigd door M. Walraven.
  - Tekening en profielen van de hoofddam vormende het punt van separatie tussen de Neder-Rijn en de Waal., Z.j. (ca. 1837); 556; Manuscript Afmetingen 78 x 61 cm
    Vervaardigd door Ferrand Kopie
  - Kaart van een gedeelte der rivier de Waal met de bandijken van de Tielerwaard en van het land van Maas en Waal., Z.j. (ca. 1820); 557; Manuscript Afmetingen 41 x 71 cm
  - Kaart van een gedeelte der rivier de Waal tussen de Duffelsche sluis en de Gentsche steenoven, met de daarin liggende rijs- en kribwerken., Z.j. (ca. 1755); 558; Manuscript Afmetingen 61 x 49 cm
  - Kaart van een gedeelte der rivier de Waal bij Ochten., 1800; 559; Manuscript Afmetingen 24 x 70 cm
    Vervaardigd door F. Beyerinck.
  - Kaart van een gedeelte der rivier de Waal bij Ochten, vervaardigd door F. Beyerinck., 559A; Manuscript Afmetingen 24 x 73 cm
    Kopie vervaardigd door C. Apostool Kopie J.W. Karsten
  - Kaart van de doorbraak onder Loenen in het ambt van Over-Betuwe op 15 Januari 1809., 560; Manuscript Afmetingen 19 x 47.5 cm
    Vervaardigd door F. Beijerinck
  - Kaart van de rivier de Waal voor Nijmegen, met aantekening van aldaar verrichte peilingen op 27 December 1862., 561; Manuscript Afmetingen 19.5 x 32 cm
  - Staten van de dwarspeilingen over de rivier de Waal voor Nijmegen over het ijs gedaan in de jaren 1838, 1854, 1858 en 1861., 562A-562E; 5 stukken Manuscript Afmetingen 61 x 49 cm
    Vervaardigd door P. v.d. Kemp.
    - Staat 1, 562A
    - Staat 2, 562B
    - Staat 3, 562C
    - Staat 4, 562D
    - Staat 5, 562E
  - "Kaart van Zuyd Holland met Aanwyzing der Overstrooming door Eys en Dykbraaken in den Jaare 1726 omtrent de Maanden Januari en Februari en December en Januari 1740 en 1741"., 563; Afmetingen 19 x 28.5 cm
    Vervaardigd door B. Ruijter.
  - Kaart van een gedeelte der rivier de Lek beneden Kuilenburg, behorende bij het rapport van de landmeter Engelman van 7 Sept. 1793., 564; Manuscript Afmetingen 20 x 76 cm
  - Kaart van een gedeelte der rivier de Lek tussen het huis genaamd de Roode Leeuwen Steenenhoek bij Honswijk., 565; Manuscript Afmetingen 29 x 63 cm
  - Kaart van het riviervak van de Lek tussen de kerk van Langerak en paal no. 265 op de nieuwe dijk, aanwijzende de daar aanwezige zalmsteek., 1817; 566; Manuscript Afmetingen 29 x 34 cm
    Vervaardigd door J. Wapperom en G. v. Tienhoven.
  - Kaart van een gedeelte der rivier de Lek tussen de Alblasser- en Krimpenerwaard., 567A-567B; 2 exemplaren. Manuscript Afmetingen 34.5 x 83 cm en 52 x 80 cm
    - Blad 1, 567A
    - Blad 2, 567B
  - Kaart van de rivier de Mark en Dintel, met ontwerp tot afsluiting van de mond dezer rivier., 1804; 568; Manuscript Afmetingen 50 x 142 cm
    vgl. VTHR 4038.
  - Kaart van de Dordsche Kil, waarop met een rode stippellijn de richting van de stroom is aangegeven., 19de eeuw; 569; Manuscript Afmetingen 48 x 143 cm
  - Kaart van de rivier de Amer, met aantekening van gedane peilingen. Begin, 19de eeuw; 570; Manuscript Afmetingen 42 x 71 cm
  - Kaart van het riviervak van de Merwede tussen de Kinderdijk onder Alblasserdam en het huis de Donk onder Ridderkerk, en van een gedeelte van de Lek tot aan de sluis van Lekkerland, met aanwijzing van de zich aldaar bevindende zalmsteek., 1817; 571; Manuscript Afmetingen 37 x 61 cm
  - Kaart van de rivier de Merwede bij en omtrent Hardinxveld, met enige ontworpen werken tot verbetering van dat riviervak., 1774; 572; Manuscript Afmetingen 40 x 57 cm
    Vervaardigd door C. Goekoop. Kopie
  - Kaart van een gedeelte der rivier de Merwede, met aantekening van de batterijen aan de Oud-Altenaschen bandijk, welke in Januari 1814 zijn doorgesneden., 573; Manuscript Afmetingen 31 x 50 cm
    Gecopieerd uit de kaart van de landen van Heusden en Altena.
    Vervaardigd door A. Greve
  - Kaart van de Zuidhollandsche zeegaten en de rivieren de Merwede en de Maas., z.j.; 574; Manuscript Afmetingen 24 x 57 cm
    Kopie naar een oude kaart, beschreven bij P.H. v.d. Wall. Handvesten van Dordrecht.
  - Kaart van een gedeelte der rivier de Merwede, genaamd het Kerkerad onder Sliedrecht, waarop men heeft willen beproeven de verdieping door middel van de diepegge van de heer Staring van den Wildenborgh., 1833; 575; Manuscript Afmetingen 32 x 49 cm
  - Vergelijkende staat van peilschalen in de Zuidhollandsche rivieren., 19de eeuw; 576; Manuscript Afmetingen 94 x 40 cm
  - Graphische voorstelling van de vloedgolf op het Hollandsch Diep, de Amer en het Oude Maasje bij ijsbezetting op de 22e Februari en de 28e Februari 1870., 577; Manuscript Afmetingen 70 x 94 cm
  - "Kaart van de nieuwe Merwede en het Hollandsch Diep van de Tongplaat tot de Noordschans"., 1864; 578A-578B; 2 stukken Afmetingen 75 x 68 cm
    Vervaardigd door E. Olivier Dz. en Olivier
    - Blad 1, 578A
    - Blad 2, 578B
  - "Hydrographische kaart der Vaarwaters van het Haringvliet, Krammer, Volkerak en Hollandsch Diep"., 1844; 579; Afmetingen 64 x 104 cm
  - "Kaart van het Goedereedesche gat, de Flaguez, het Volk Rak, het Haringviiet, het Vuile gat en het Hollandsch Diep ... ", 1828; 580A-580B; 2 stukken. Afmetingen 57 x 85 cm
    Vervaardigd door W. van Wijngaarden en A. Decker.
    - Blad 1, 580A
    - Blad 2, 580B
  - "Kaart der Nieuwe Merwede"., 19de eeuw; 581; Gedrukt I. en H. Langenhuijsen Afmetingen 27 x 87 cm
  - Tekening van een draaibrug in de westelijke arm van het kanaal van Terneuzen., 19de eeuw; 582; Manuscript Afmetingen 62 x 93 cm
  - Plattegrond en opstand van de schutsluis te maken in de oostelijke arm van het kanaal naar Terneuzen., 19de eeuw; 583; Manuscript Afmetingen 93-62.
  - Tekeningen van de beneden- en boven-sassing der grote schutsluis te Sas van Gent, met ontwerp der verwijding van die sluis tot op 12 el., 19e eeuw; 584A-584B; 2 stukken Manuscript Afmetingen 66 x 49 cm en 96 x 63 cm
    - Tekening 1, 584A
    - Tekening 2, 584B
  - Tekening van het ontworpen kanaal, van het fort St. Donat nabij Sluis tot aan de Schelde. Z.j. (ca. 1810)., 585; Manuscript Afmetingen 59 x 386 cm
    Vervaardigd door Deschamps. Kopie vervaardigd door J. Custis
  - Kaart van de uitwatering der polders van Zeeuwsch Vlaanderen, 19de eeuw., 1848; 586; Manuscript Afmetingen 32-75.cm
    Vervaardigd door W.F. del Campo genaamd Camp.
    Kopie 1848 vervaardigd door C.W. van Dedem
  - Profiel tekening van het terrein in de richting van het ontworpen kanaal bij de Overijselsche Vecht., 19de eeuw; 588; Manuscript Afmetingen 24.5 x 137 cm
  - Kaart van een gedeelte van een nieuwe weg van het Nieuwe Veer op het eiland van Dordrecht naar Rotterdam (niet compleet)., 1812; 589; Manuscript Afmetingen 58 x 93 cm
  - Kaart van een ongeplaveide gedeelte van de grote weg no. 11 onder Valkenswaard., Z.j. (ca. 1812); 590; Manuscript Afmetingen 62 x 323 cm
  - Kaart van een gedeelte van de weg no. 1 voor zover die loopt over de eilanden Schouwen en Duiveland tussen Zierikzee en het vaarwater Grevelingen., 1819; 591; Manuscript Afmetingen 59 x 83 cm
    Vervaardigd door K. Schaver.
  - Plattegrond en opstand van een brug in de weg van Nijmegen naar Arnhem., 1812; 592; Manuscript Afmetingen 44 x 156 cm
    Vervaardigd door D.J. Thomkins. Kopie
  - Kaart van de geprojecteerde weg van het Ingensche veer over Veenendaal naar de posterij de Klomp, aan de straatweg van Arnhem naar Amsterdam., 1840; 593; Manuscript Afmetingen 47.5 x 194 cm
    Vervaardigd door H.M. Conrad Kopie
  - Kaart van de wegen op de rechteroever van de Maas in de provincie Limburg, tussen Maastricht en Rolduc., 19de eeuw; 594; Manuscript Afmetingen 24 x 120 cm
  - Profiel van de opweg van Berkenwoude langs de Zuidbroeksche weg tot de Scheikade van Berkenwoude., 19de eeuw; 595; Manuscript Afmetingen 17.5 x 108 cm
  - Profiel van de straatweg tussen Arnhem en Deventer langs Velp, Dieren, Brummen, Zutfen en Voorst., 1845; 596; Manuscript Afmetingen 52 x 500 cm
    Vervaardigd door Van Reede van Oudshoorn.
  - Ontwerp van wegen aan te leggen tussen de stad Dordrecht en het veer naar Lage Zwaluwe., 1815; 597; Manuscript Afmetingen 69 x 49 cm
    Vervaardigd door J. Wapperom Kopie
  - Plattegrond en profiel van de veerdammen aan de rivier de Donge, in de grote weg no, 1 van Amsterdam naar de Brabantsche grenzen., Begin 19de eeuw; 598; Manuscript Afmetingen 41 x 52 cm
    Vervaardigd door E. Stoelendrajer
  - Tekeningen van een ophaalbrug met houten landhoofden over een wijk in de gemeente Langewaag, in de aan te leggen weg van Heerenveen naar Gorredijk., 1847; 599A-599B; Manuscript
    Hierbij bestek en voorwaarden.
    - Ontwerptekeningen, 599A; 1 blad
    - Bijbehorend bestek, 599B; 1 katern
  - Kaart van een gedeelte van de grote weg no. 1 van Amsterdam naar de Brabantsche grenzen, tussen Vianen en Gorinchem met ontwerp der te plaatsen tolhekken., 1814; 600; Manuscript Afmetingen 22 x 112 cm
  - Kaart van de bruggen, duikers en sluizen in de grote weg tussen Vianen en Gorinchem., 1812; 601; Manuscript Afmetingen 52 x 72 cm
  - Plattegrond, opstand en doorsnede van het tolhuis tussen Leksmond en Meerkerk aan de grote weg no. 1 tussen Amsterdam en de Brabantsche grenzen., 1815; 602; Manuscript Afmetingen 50 x 44 cm
  - Tekening van de twee tolhuizen op de grote weg no. 1 van Amsterdam naar de Brabantsche grenzen, tussen Vianen en Gorinchem (1815), 603; Manuscript Afmetingen 35 x 33 cm
  - Kaart van het veer bij Vianen in de grote weg no. 1 van Amsterdam naar de Brabantsche grenzen., Z.j. (ca. 1812); 604; Manuscript Afmetingen 51 x 70 cm
  - Ontwerp tot verbetering van de afweg voor de Lekpoort te Vianen, deel uitmakende van.de grote weg no. 1 van Amsterdam naar de Brabantsche grenzen., Z.j. (ca. 1812); 605; Manuscript Afmetingen 25 x 66 cm
  - Kaart van het havenhoofd in de Merwede bij de haven van Gorinchem voor de keizerlijke straatweg der 1e klasse no. 2 van Parijs naar Amsterdam., Z.j. (ca. 1812); 606; Manuscript Afmetingen 58.5 x 100 cm
  - Plattegrond van een draaibrug over de gracht bij de Waterpoort te Gorinchem in de keizerlijke weg van de eerste klasse no. 2 van Parijs naar Amsterdam., Z.j. (ca. 1812); 607; Manuscript Afmetingen 41 x 59 cm
  - Plattegrond van een vaste brug over de gracht bij de Waterpoort te Gorinchem in de keizerlijke weg van de eerste klasse no. 2 van Parijs naar Amsterdam., Z.j. (ca. 1812); 608; Manuscript Afmetingen 34 x 47 cm
  - Profieltekeningen no. 1-22 behorende bij het ontwerp tot het maken van een nieuwe weg, van het Nieuwe Veer naar Rotterdam, voor het gedeelte over het eiland van Dordrecht., Z.j. (ca. 1812); 609; Manuscript Afmetingen 34.5 x 343 cm
  - Profieltekeningen nrs. 23-81 behorende bij het ontwerp tot het maken van een nieuwe weg, van het Nieuwe Veer naar Rotterdam, voor het gedeelte over het eiland van Dordrecht., 610; Afmetingen 35 x 802 cm
  - Profielen van de weg van het Nieuwe Veer naar Rotterdam., 1812; 611A-611C; 3 stukken Manuscript Afmetingen 39 x 50 cm
    Vervaardigd door behorende bij het ontwerp van de ingenieur A. Goekoop.
    - Blad 1, 611A
    - Blad 2, 611B
    - Blad 3, 611C
  - Tekeningen der bruggen en duikers in de weg van het Nieuwe Veer naar het veer van Katendrecht., Z.j. (ca. 1812); 612; Manuscript Afmetingen 39.5 x 60 cm
  - Profiel tekeningen behorende bij de kaart van de departementale weg no. 1 van Strijensas naar Rotterdam tussen Strijensas en Puttershoek., 19de eeuw; 613; Manuscript Afmetingen 34.5 x 681 cm
  - Kaart der koninklijke, grote- en gemeente-wegen in de hoofdschoutambten Over-Veluwe, Middel-Veluwe, Neder-Veluwe en Veluwezoom, behorende bij het provinciaal reglement van Gelderland op het beheer der wegen, vastgesteld bij K.B. van 25 Februari 1823 no. 30., 614A-614D; 4 stukken Afmetingen 38.5 x 31 cm
    Vervaardigd door J. Willemse. Lithograaf B.W. Dietz
    Gedrukt D. K. (Muller en Co.)
    - Blad 1, 614A
    - Blad 2, 614B
    - Blad 3, 614C
    - Blad 4, 614D
  - Kaart der koninklijke, grote- en gemeentewegen in de hoofschoutambten Over-Betuwe, Rijk van Nijmegen, Neder-Betuwe, Maas en Waal, Tielerwaard, Bommelerwaard, Buren en Kuilenburg, behorende bij het provinciaal reglement van Gelderland op het beheer der wegen, vastgesteld bij K.B. van 25 Februari 1823 no. 30., 615A-615B; 2 stukken Afmetingen 33 x 44 cm
    Gedrukt D.K. Muller en Co
    - Blad 1, 615A
    - Blad 2, 615B
  - Kaart der koninklijke-, grote- en gemeentewegen in de hoofdschoutambten Doetichem. Lochum, Borculo, Breedevoort, Doesburg en Zevenaar, behorende bij het provinciaal reglement van Gelderland op het beheer der wegen, vastgesteld bij K.B. van 25 Februari 1823 no. 30., 616A-616D; 4 stukken Afmetingen 30.5 x 39 cm
    Gedrukt D.K. (Muller en Co.)
    - Blad 1, 616A
    - Blad 2, 616B
    - Blad 3, 616C
    - Blad 4, 616D
  - Kaartje van een legerplaats in de omtrek van Herenthals., 18de eeuw; 620; Manuscript Afmetingen 32 x 40 cm
  - Polderkaart van de landen gelegen ten zuiden van Philippine, voor het merendeel in België., 19de eeuw; 621; Manuscript Afmetingen 76 x 58 cm
    Vervaardigd door E.B.G ... ?
  - "Plan vande Gelegenhijd der stad Ostende"., 18de eeuw; 625; Afmetingen 40 x 52 cm
    Uitgever: Johannes Covens en Cornelis Mortier
  - "Lovamensis Tetrarchia una cum Arscotano Ducatu ... "., 18de eeuw; 626; Afmetingen 55 x 47 cm
    Uitgever: Nic. Visscher-Petrus Schenk Jr
  - "Nieuwe kaerte van 't Landt van Waes ende Hulster Ambacht, vertoornende oock de Stroomen van de Ooster en Wester Schelde "., 18de eeuw; 627; Afmetingen 47 x 55 cm
    Uitgave N. Visscher-Petrus Schenk Jr
  - "Perfecte Kaerte van 't Berger en Broucborger Ambacht, mitsgaders de Wateringen ende Vier Dycken ... "., 18de eeuw; 628; Afmetingen 40 x 75 cm
    Bijkaart: Plattegrond van Duinkerken.
  - "Carte Nouvelle representant les Lignes des François en Brabant depuis Anvers jusques à la Mehaigne ... "., 17de eeuw; 629; Afmetingen 17 x 43.5 cm
    Uitgever N. Visser
  - Kaart van Vlaanderen, waarop met rood de oude grens en met groen de voorgestelde grensscheiding tussen Zeeuws-Vlaanderen en de Zuidelijke Nederlanden is voorgesteld., 1718; 630; Afmetingen 34.5 x 89 cm
  - "Kaart van Antwerpen" (de provincie)., 19de eeuw; 631; Afmetingen 19 x 24 cm
    Vervaardigd door D. Veelwaard Jr. Uitgever F. Bohn